最　高　行　政　法　院　裁　定
　　　　　　　　　　　　　94年度裁字第01236號
上　訴　人　晉欣營造有限公司
代　表　人　甲○○
被 上訴 人　澎湖縣政府
代　表　人　乙○○
上列當事人間因採購事件，上訴人對於中華民國92年12月18日高
雄高等行政法院92年度訴字1019號判決，提起上訴，本院裁定如
下：
　　主  文
上訴駁回。
上訴審訴訟費用由上訴人負擔。
　　理  由
一、按對於高等行政法院判決上訴，非以其違背法令為理由，不
    得為之，行政訴訟法第242條定有明文。是對於高等行政法
    院判決上訴，若未具體說明原判決違背何項法令、不適用或
    如何適用不當之具體情事，即非主張原判決違背法令以為上
    訴理由，其上訴不應准許。
二、本件上訴人參加被上訴人所辦理「澎湖縣五德國小校舍新建
    工程」採購招標案（下稱本採購案），於民國91年11月18日
    開標結果，因所有參加廠商之投標價均高於底價金額新台幣
    （下同）32,800,000元，經當場3次比減價格結果，以上訴
    人標價33,600,000元最低，但仍超出底價，惟因該標價未逾
    預算數額且未逾底價8%，被上訴人遂依政府採購法第53條第
    2項規定保留決標；嗣經被上訴人審核後認為本採購案有緊
    急情事遂以91年11月26日府建購字第0910065252號函通知上
    訴人決標。詎上訴人以開標後鋼價大漲為由，向被上訴人提
    出異議並請求放棄決標、返還押標金，經被上訴人認其異議
    不成立，上訴人不服，提出申訴，遭判斷駁回，提起行政訴
    訟，經原審判決駁回。
三、上訴意旨略以：（一）本採購案投標須知中選項說明要點第
    22條規定：「投標文件有限期間，自投標時起，至開標後30
    日止。」，因該要點並非置於投標須知主要約定共27項條款
    內，且為被上訴人所印製之定型化條款，有令受邀投標廠商
    疏於詳閱，而字體較主條款為小，該約束事項事關重大，被
    上訴人實有誘標之疑。（二）被上訴人邀約之每件採購案，
    祇要有一家合乎投標資格之廠商，以非常不合理且低於預算
    甚多之價格投標，均造成每投標案之流標，且均可獲退還押
    標金，則被上訴人所定每採購案，勢必造成癱瘓，此亦為上
    訴人原審起訴狀所陳述與高於底價之保留標之不對等事實，
    （三）上訴人承攬公共工程無數，對鋼筋成本資訊敏銳，實
    因該採購案投標日後，鋼筋價格即大幅飆漲，且行政院92年
    4月30日針對此事實亦函告各機關「因應國內鋼筋價格變動
    調整處理原則」，上訴人絕非意圖拒絕簽約，實因鋼筋價格
    飆漲並減低當時在建工程之虧損。況因該投標再行發包時間
    92年4月18日，與原投標時間91年11月18日期間確已受國內
    鋼筋漲價之影響等語。經核上訴人提出之上訴理由，僅陳述
    其無法決標之原因，對原審判決駁回其訴，並未具體指摘原
    審判決違背何項法令、不適用或如何適用法規不當，復未揭
    示原審判決合於行政訴訟法第243條第2項所列各款情形之當
    然違背法令之事實，難認為已對原審判決違背法令有具體之
    指摘，其上訴自難認為合法，應予駁回。
四、依行政訴訟法第249條第1項前段、第104條、民事訴訟法第
    95條、第78條，裁定如主文。
中    華    民    國    94    年     6    月    30    日
                  第五庭審判長法  官　趙　永　康
                              法  官　鄭　淑　貞
                              法  官　黃　淑　玲
                              法  官　侯　東　昇
                              法  官　林  文  舟
以  上  正  本  證  明  與  原  本  無  異
中    華    民    國    94    年    7    月    1      日
　　　　　　　　　　　　　　　書記官　莊　俊　亨
